最高法院民事裁定　　　　　　　　　　　　　　　　九十三年度台抗字第九七二號
　　再 抗告 人　唯耀科技股份有限公司（原名唯冠科技股份有限公司 ）
　　法定代理人　楊榮山
　　訴訟代理人　邱新福律師
右再抗告人因與相對人 甲○○○○○ ○○○○○○○○○○○ ○○○○間聲請支付命令事件，對於中華民
國九十三年九月二十五日台灣高等法院裁定（九十三年度抗字第二八五三號），提起
再抗告，本院裁定如下：
    主  文
再抗告駁回。
再抗告訴訟費用由再抗告人負擔。
    理  由
本件原法院以：按判決如有誤寫、誤算或其他類此之顯然錯誤者，法院得依聲請或依
職權以裁定更正，民事訴訟法第二百三十二條第一項前段定有明文。上開規定於裁定
準用之，為同法第二百三十九條所明定。所謂錯誤，應包括當事人姓名或名稱之錯誤
在內（最高法院六十九年臺職字第三號判例參照）。又裁判中之顯然錯誤，得由法院
自行更正者，不以出於法院之過失為必要，即本於當事人之陳述或書狀之記載所致之
錯誤，亦得以裁定更正之，而關於當事人之姓名或名稱，因表示不正確發生之顯然錯
誤，苟未變更該當事人之同一性，亦有民事訴訟法第二百三十二條第一項規定之適用
。查本件台灣板橋地方法院（下稱板橋地院）依相對人之聲請，以「唯冠科技股份有
限公司」為債務人，於民國九十一年八月二十二日以九十一年度促字第五六００一號
核發支付命令，並於同年八月二十九日送達該債務人在案，惟債務人「唯冠科技股份
有限公司」已於支付命令核發前之八十九年三月十七日將名稱變更為「唯耀科技股份
有限公司」，此有公司變更登記表足按（板橋地院卷第五一頁），上開支付命令猶記
載其變更前之公司名稱，顯然錯誤。相對人聲請裁定更正債務人名稱為「唯耀科技股
份有限公司」，既未變更該債務人之同一性，揆諸前揭說明，自屬應予准許，板橋地
院駁回相對人裁定更正之聲請，尚有未合等詞，爰裁定將板橋地院所為駁回相對人更
正聲請之裁定廢棄，並將板橋地院九十一年度促字第五六００一號支付命令所載債務
人名稱更正為「唯耀科技股份有限公司」，經核適用法規並無錯誤。再抗告意旨謂原
裁定引用支付命令確定後之公司變更登記表，准將債務人之名稱予以更正，適用民事
訴訟法第二百三十二條顯有錯誤，且所涉及之法律見解具有原則上之重要性云云，自
非可採。本件再抗告為無理由，應予駁回。
據上論結，本件再抗告為無理由。依民事訴訟法第四百九十五條之一第二項、第四百
八十一條、第四百四十九條第一項、第九十五條、第七十八條，裁定如主文。
中　　　華　　　民　　　國　　九十三　　年　　 十二 　　月　　 十六 　　日
                              最高法院民事第四庭
                                  審判長法官  吳　正　一
                                        法官  劉　延　村
                                        法官  劉　福　聲
                                        法官  黃　秀　得
                                        法官  黃　義　豐
      右正本證明與原本無異
                                              書  記  官
中　　　華　　　民　　　國　　九十四　　年　　　一　　　月　　　四　　　日
                                                                        Ｌ
